【裁判字號】    88,簡上,123
【裁判日期】    890413
【裁判案由】    贓物
【裁判全文】
臺灣新竹地方法院刑事判決                        八十八年度簡上字第一二三號
    上  訴  人
    即  被  告  甲○○
右列上訴人因贓物案件，不服中華民國八十八年七月二十七日本院竹東簡易庭八十七
年度竹東簡字第二一六號簡易判決（聲請案號：八十七年度偵字第八０三三號），提
起上訴，本院管轄第二審合議庭認不得以簡易判決處刑，改依通常訴訟程序審理，自
為第一審判決如左：
    主  文
原判決撤銷。
甲○○無罪。
    理  由
一、聲請簡易處刑意旨略以：被告甲○○於民國（下同）八十七年十一月十七日一時
    許，在新竹縣竹東鎮○○路○段永滿大樓前，明知不詳年籍之「呂清文」男子所
    持有之新力牌攝影機一組及三陽牌錄放音機一台，係屬來路不明之贓物，竟而擅
    自收受。嗣於八十七年十一月十七日十四時廿分許，在新竹縣竹東鎮○○路一六
    三巷八號住處，為警查獲。因認被告涉有刑法第三百四十九條第一項收受贓物罪
    嫌云云。
二、按犯罪事實應依證據認定之，無證據不得推定其犯罪，刑事訴訟法第一百五十四
    條定有明文。又按贓物罪之成立，以所收受之贓物為他人財產犯罪所取得者為限
    ，最高法院二十四年上字第四四一六號著有判例可資參照。訊據被告甲○○對於
    在右揭時、地收受不詳年籍之「呂清文」男子所持有之攝影機及錄放音機之事實
    固已坦承不諱，惟辯稱係該名叫「呂清文」之人交予伊，請伊託售二萬元或同值
    之安非他命等語。經查，本件所查扣之新力牌攝影機一組及三陽牌錄放音機一台
    ，並無被害人申報遺失之資料，此有新竹縣警察局竹東分局八十九年二月八日八
    十九東警刑字第五八八五號函在卷可憑，是並無任何證據足以證明上開物品係他
    人財產犯罪所取得者，依照前揭最高法院之判例意旨，自難認定係贓物。則被告
    縱加以收受，亦與刑法第三百四十九條第一項收受贓物罪之構成要件不符，原審
    予以論罪科刑，尚有未洽，上訴意旨否認犯罪，非無理由，爰由本院將原判決撤
    銷，另為諭知被告無罪之判決。又本案公訴人雖聲請以簡易判決處刑，並經本院
    竹東簡易庭以八十七年度竹東簡字第二一六號簡易判決在案，惟經本院管轄第二
    審合議庭認應諭知被告無罪之判決，是本案不得以簡易判決處刑，應依刑事訴訟
    法第四百五十五條之一第三項規定準用同法第三百六十九條第二項，改依第一審
    通常訴訟程序審理，自為第一審判決；又被告經合法傳喚，無正當理由不到庭，
    本院認本件係應判決無罪之案件，爰不待其陳述逕行判決。
據上論斷，應依刑事訴訟法第四百五十二條、第四百五十五條之一第三項、第三百六
十九條第二項、第三百六十四條、第三百零一條第一項、第三百零六條，判決如主文
。本案經檢察官羅雪梅到庭執行職務。
中      華      民      國    八十九    年      四      月     十三     日
                                 臺灣新竹地方法院刑事第一庭
                                     審判長法  官  賴  淑  敏
                                           法  官  黃  美  文
                                           法  官  劉  慧  敏
右正本證明與原本無異。
如不服本判決，應於送達後十日內向本院提出上訴狀。
                                           書記官  龔  紀  亞
中      華      民      國    八十九    年      四      月     十三     日


司法院資訊處製作；財團法人民間司法改革基金會備份。
